【裁判字號】    98,消債清,32
【裁判日期】    981013
【裁判案由】    清算
【裁判全文】
臺灣桃園地方法院民事裁定            98年度消債清字第32號
聲  請  人
即  債務人  乙○○
代  理  人  林孜俞律師
上列聲請人因消費者債務清理事件聲請清算，本院裁定如下：
    主  文
債務人乙○○自中華民國九十八年十月十六日十六時起開始清算
程序，並同時終止清算程序。
    理  由
一、按法院開始清算程序之裁定，應載明其年、月、日、時，並
    即時發生效力；債務人之財產不敷清償清算程序之費用時，
    法院應裁定開始清算程序，並同時終止清算程序，消費者債
    務清理條例第83條第1項、第85條第1項分別定有明文。
二、本件聲請人即債務人聲請意旨略以：聲請人於民國97年5 月
    間突遭法院強制執行才赫然得知母親陳淑賢（於93年死亡）
    生前負有龐大債務，總額逾新台幣（下同）4,600 萬元。因
    母親生前並未告知此債務，故聲請人與兩位兄弟均未辦理拋
    棄繼承，如今該債務因繼承轉由聲請人與兩位兄弟共同繼承
    ，該債務金額之大，就算聲請人究其一生亦無法償還。聲請
    人因有不能清償債務之情事，先以書面向最大債權金融機構
    之台灣銀行請求協商，後台灣銀行回覆稱債權已轉移至新豐
    資產管理顧問公司，但因資產管理顧問公司並未列入金融機
    構協商機制之內，故聲請人又轉向與銅鑼鄉農會協商，銅鑼
    鄉農會則回覆前置協商並未能處理保證之債務，聲請人不符
    合此機制申請資格而予退件，致協商不成立。再聲請人未經
    法院裁定開始更生程序或許可和解或宣告破產，爰向本院聲
    請清算等語。
三、經查：(一)聲請人所主張之上開事實，業據提台灣銀行、銅鑼
    鄉農會協商文件及退件通知函、財團法人金融聯合徵信中心
    當事人綜合信用報告－債務清理條例前置協商專用債權人清
    冊、聲請人之母陳淑賢之死亡證明書、本院95年執蘭字第18
    020 號執行命令及97年司執字第29475 號執行命令等影本為
    證，堪信為真實。(二)依據聲請人提出之債權人清冊所示，聲
    請人繼承自其母陳淑賢之債務計有46,745,560元（35,282 ,
    560+11,000,000+463,000＝46,745,560），另聲請人尚積欠
    債權人甲○○損害賠償債務800,000 元，是聲請人之債務總
    金額高達47,545,560元。然而，聲請人名下並無任何不動產
    、動產，此有聲請人提出之全國財產稅總歸戶財產查詢清單
    及95、96年度綜合所得稅各類所得資料清單等件為證，再聲
    請人自97年9 月起即待業迄今，縱依聲請人95、96年度綜合
    所得稅各類所得資料清單所載之95年薪資所得340,691 元、
    96年薪資所得332,320 元計算，聲請人每月薪資為28,041元
    （340,691+332,320/24＝28,041），而聲請人現年36歲（62
    年3 月1 日生），距勞工強制退休年齡（65歲）尚有29年左
    右，扣除行政院主計處公告之97年度台灣省平均每人每月生
    活之最低生活費9,829 元作為認定聲請人每月必要生活費用
    支出之標準，每月剩餘金額為18,213元（28,042-9,829＝18
    ,213），若以每月清償18,213元、清償29年計算，總計聲請
    人得清償金額為6,338, 124元，距聲請人所積欠之4 千餘萬
    元債務相去甚遠，遑論聲請人尚須與兄弟2 人共同負擔其父
    賴振燈之扶養費，堪認本件聲請人確有不能清償債務之情事
    。此外，本件又查無債務人有消費者債務清理條例第6 條第
    3 項、第8 條或第82條第2 項所定駁回清算聲請之事由存在
    ，則債務人聲請清算，即屬有據，應予准許。再查，聲請人
    並無固定資產，名下亦無任何存款，參酌本件清算程序之規
    模，堪認債務人之財產應不敷清償清算程序之費用，爰依上
    開規定裁定開始本件清算程序，並同時終止清算程序。
中    華    民    國    98    年    10    月    13    日
              民事第二庭    法      官  劉佩宜
上為正本係照原本作成
開始清算程序之裁定不得抗告，如不服同時終止清算程序之裁定
，應於裁定送達後10日內，以書狀向本院提出抗告，並繳納抗告
費新臺幣1千元。
中    華    民    國    98    年    10    月    13    日
                            書  記  官  賴柏仲


司法院資訊處製作；財團法人民間司法改革基金會備份。
